# 请教各位老师是否需要确认收入呢？

提问人：deng666 时间：2023-09-01 14:05:
各位老师好
有个问题有点想不明白，烦请知道的老师提点提点，非常感谢~
A公司是境外母公司，在境内设立了全资子公司B公司（B公司系贸易公司，主营业务是从境内供应商处采购商品后加价销售给境内客户）。现因为客户需要新规格的产品，B公司遂和境内供应商一起开发新模具，但B公司仅有一名销售人员，明显不具备研发能力，所以由境外母公司A公司和供应商一起开发新产品，根据开发协议需要支付给供应商开发费用，B公司付不出这笔费用，因此境外母公司A汇款了一笔美金至B公司银行账户用于支付给供应商且不必偿还。
我个人的理解是要先看签订研发协议的双方是谁，如果是境外母公司A和供应商签署的，那么境内子公司B应该将收到的该笔外汇作为代收代付，会计处理和计税基础（增值税，企业所得税）均不确认收入。如果是境内子公司B和供应商签署的，那这笔来自母公司的汇入款实质上构成境外母公司对境内子公司的净投资，同样会计处理和计税基础（增值税，企业所得税）均不确认收入。
但是我们公司的CPA老师说要确认收入交税，以后做费用支付时境外A公司还要交一笔税，把我说糊涂了，请问是需要确认收入吗？
谢谢各位老师回复~感谢！

回答人：chenyiwei
你所提到的可能是税务处理，而不是会计处理。
在会计处理方面，子公司需将母公司投入的款项确认为资本公积处理，同时确认研发支出（假设该境内子公司是主要责任人，但可能性不大）或者计入代收代付的往来款。